臺灣新竹地方法院刑事判決
110年度交易字第420號
公  訴  人  臺灣新竹地方法院檢察署檢察官
被      告  戴育杰


上列被告因過失傷害案件，經檢察官提起公訴（110年度偵字第4
588號），被告於本院準備程序中，就被訴事實為有罪之陳述，
經本院告知簡式審判程序意旨，並聽取公訴人及被告之意見後，
本院裁定依簡式審判程序審理，並判決如下：
　　主      文
戴育杰犯過失傷害罪，處拘役伍拾日，如易科罰金，以新臺幣壹
仟元折算壹日。
    事實及理由
一、本件犯罪事實及證據，除犯罪事實欄一、第1行關於「22時8
    分許」之記載應更正為「20時10分許」；證據部分應補充「
    車輛詳細資料報表1份（見偵卷第26頁）」、「交通部公路
    總局新竹區監理所110年9月27日竹監鑑字第1100222049號函
    （見本院卷第17頁至第18頁）」、「被告戴育杰於本院審理
    時之自白（見本院卷第51頁至第52頁）」外，餘均引用檢察
    官起訴書之記載（如附件）。
二、論罪科刑：
  ㈠核被告戴育杰所為，係犯刑法第284條前段之過失傷害罪。
  ㈡又被告於犯罪未被有偵查職權之公務員發覺前，向前往現場
    處理之警員當場承認為肇事人乙情，有新竹縣政府警察局竹
    北分局高鐵派出所道路交通事故肇事人自首情形紀錄表1份
    在卷可佐，是認被告有接受裁判之意思，符合自首之要件，
    爰依刑法第62條前段規定，減輕其刑。
　㈢爰以行為人之責任為基礎，審酌被告未曾有刑事科刑紀錄，
    有臺灣高等法院被告前案紀錄表附卷可參，堪認素行良好；
    然其未能善盡駕駛注意義務，導致告訴人張王秀美受傷之結
    果，所為實應非難；惟念被告坦承犯行，然因金額差距過大
    而未能與告訴人成立民事和解之犯後態度，並衡酌告訴人所
    受之傷勢及被告違反義務之程度，參以告訴人對於本件行車
    事故與有過失，兼衡被告自述大學畢業之教育程度及普通之
    經濟狀況（見本院卷第52頁）等一切情狀，量處如主文所示
    之刑，並諭知易科罰金之折算標準。
據上論斷，應依刑事訴訟法第273條之1第1項、第299條第1項前
段、第310條之2、第454條第2項，判決如主文。
本案經檢察官陳榮林提起公訴，檢察官黃翊雯到庭執行職務。
中　　華　　民　　國　　111 　年　　6 　　月　　30　　日
                  刑事第四庭    法  官  郭哲宏
以上正本證明與原本無異。
如不服本判決應於收受本判決後20日內向本院提出上訴書狀，上
訴書狀應敘述具體理由。上訴書狀未敘述上訴理由者，應於上訴
期間屆滿後20日內補提理由書狀於本院(均須按他造當事人之人
數附繕本 )「切勿逕送上級法院」。 
中　　華　　民　　國　　111 　年　　6 　　月　　30　　日
                                書記官  戴筑芸
附錄本案論罪法條：　　　　　　　　　
中華民國刑法第284條
因過失傷害人者，處1年以下有期徒刑、拘役或10萬元以下罰金
；致重傷者，處3年以下有期徒刑、拘役或30萬元以下罰金。
附件：
臺灣新竹地方檢察署檢察官起訴書
                                     110年度偵字第4588號
　　被　　　告　戴育杰　男　31歲（民國00年0月00日生）
　　　　　　　　　　　　住新竹縣○○鄉○○村00鄰○○○街
　　　　　　　　　　　　　00號5樓
　　　　　　　　　　　　國民身分證統一編號：Z000000000號
上列被告因過失傷害案件，業經偵查終結，認應提起公訴，茲將
犯罪事實及證據並所犯法條分敘如下：
　　　　犯罪事實
一、戴育杰於民國109年10月7日22時8分許，騎駛車牌號碼000-
　　000號普通重型機車，沿新竹縣竹北市環北路由南往北方向
    行駛，行經環北路1段與環北路71巷交岔路口時，原應注意
    車前狀況，俾隨時採取必要安全措施以避免危險之發生，而
    依當時情況判斷，並無不能注意之情事，竟疏未注意，適有
    行人張王秀美由西往東方向步行穿越環北路，亦未充分注意
    左右來車，雙方因而發生碰撞，致張王秀美受有左橈骨骨折
    、右側第1指骨近端指骨骨折、嘴唇3公分撕裂傷、左膝脛骨
    骨折、頭臉多處擦傷挫傷等傷害。
二、案經張王秀美訴由新竹縣政府警察局竹北分局報告偵辦。
　　　　證據並所犯法條
一、證據清單及待證事實：
編號 證據名稱 待證事實 (一) 被告戴育杰於警詢及偵查中不利己之供述 坦承於上揭時地發生車禍，並於看到告訴人張王秀美的瞬間就撞上了等情，惟矢口否認有何犯行，辯稱：因為路中間有設置防撞桿，且沒有斑馬線，伊沒有預想到會有行人出現云云。 (二) 告訴人張王秀美於警詢及偵查中之指述 全部犯罪事實。 (三) 東元醫療社團法人東元綜合醫院診斷證明書1紙 證明告訴人因本件車禍事故受有犯罪事實欄所載傷害之事實。 (四) 道路交通事故現場圖、道路交通事故調查報告表(一)(二)各1紙、新竹縣政府警察局道路交通事故初步分析研判表影本1份、現場、車損照片6張、被告提供之行車紀錄器影像光碟1片 證明本案車禍發生經過及被告就本案車禍事故具有過失之事實。 
二、核被告所為，係犯刑法第284條前段過失傷害罪嫌。
三、依刑事訴訟法第251條第1項提起公訴。
　　此　致
臺灣新竹地方法院
中　　華　　民　　國　 110　　年　　6 　　月　　8 　　日
                            檢  察  官    陳  榮  林
本件正本證明與原本無異
中　　華　　民　　國　 110　　年　　6 　　月　　18　　日
                            書  記  官    張  羽  函